臺灣桃園地方法院行政訴訟裁定
111年度簡字第136號
原      告  林俊宏  

被      告  桃園市政府地政局

代  表  人  蔡金鐘  
上列當事人間不動產經紀業管理條例事件，原告不服桃園市政府
民國108年2月20日府法訴字第1070284846號訴願決定，提起行政
訴訟，本院裁定如下： 
    主  文
原告之訴駁回。
訴訟費用由原告負擔。
    理  由
一、按「原告之訴，有下列各款情形之一者，行政法院應以裁定
    駁回之。但其情形可以補正者，審判長應定期間先命補正：
    …六、起訴逾越法定期限者。…」行政訴訟法第107條第1項第
    6款定有明文。行政訴訟法第106條第1項前段規定：「第四
    條及第五條訴訟之提起，除本法別有規定外，應於訴願決定
    書送達後2個月之不變期間內為之。」訴願法第47條第1項
　　規定：「訴願文書之送達，應註明訴願人、參加人或其代表
    人、訴願代理人住、居所、事務所或營業所，交付郵政機關
    以訴願文書郵務送達證書發送。」
二、查原告不服被告民國107年10月11日桃地價字第1070052557
    號裁處書，提起訴願，經桃園市政府108年2月20日府法訴字
    第1070284846號訴願決定駁回（見本院卷第13至19頁），復
    提起行政訴訟，惟該訴願決定書以郵務機關送達於原告住所
    地即桃園市○○區○○路0段000○0號15樓，由原告本人於108年2
    月23日親收，此有桃園市政府訴願文書郵務送達證書1紙在
    卷（見本院卷第21頁）可按，原告就本件向法院提起撤銷訴
    訟期間，應自108年2月23日起對原告發生合法送達之效力。
    又因原告住所設於桃園市龜山區，非在本院所在地之桃園市
    桃園區轄區域內，則依司法院頒行之「行政法院訴訟當事人
    在途期間標準」第2條規定，原告起訴之法定不變期間應扣
    除在途期間1日，是原告向本院提起撤銷訴訟之法定不變期
    間，自訴願決定發生送達效力之翌日即108年2月24日起算至
    同年4月25日（星期四）屆滿。原告遲至111年10月25日始向
    本院提起行政訴訟，有本院收文戳可按（見本院卷第3頁）
    ，核已逾2個月之法定期限，依首開法條規定，顯非合法，
    應予駁回。另原告之訴已因起訴逾期，應予程序上駁回，自
    無從就原告起訴主張之實體上理由為審究，併此敘明。
三、依行政訴訟法第236 條、第107 條第1 項第6 款、第104 條
    、民事訴訟法第95條、第78條，裁定如主文。
中　　華　　民　　國　　111 　年　　11　　月　　15　　日
　　　　　　　　  行政訴訟庭  法　官　徐  培  元
上為正本係照原本作成。
如不服本裁定，應於送達後10日內向本院提出抗告狀（須按他造
人數附繕本）。
中　　華　　民　　國　　111 　年　　11　　月　　15　　日
                              書記官  吳  文  彤